# 求助陈版主，递延所得税负债确认

提问人：liuweisheng 时间：2021-08-05 11:33:06
A公司预计未来一直亏损，不确认递延所得税资产。对应公允价值增值部分需要确认递延所得税负债。这样处理是否正确。只确认递延所得税负债，不确认递延所得税资产。谢谢版主解惑。

回答人：chenyiwei
与资产、负债后续计量（公允价值变动）相关的递延所得税负债仍需确认，但如果预计在可预见的未来应纳税所得额一直不会是正数的，则可以在已确认的递延所得税负债的限度内，确认与可抵扣亏损相关的递延所得税资产，并对应贷记“所得税费用——递延所得税费用”。